【裁判字號】    94,訴,4431
【裁判日期】    950419
【裁判案由】    毒品危害防制條例
【裁判全文】
臺灣高雄地方法院刑事判決              94年度訴字第4431號
公  訴  人  臺灣高雄地方法院檢察署檢察官
被      告  乙○○
                    （現羈押於臺灣高雄看守所）
上列被告因違反毒品危害防制條例案件，經檢察官提起公訴（94
年度毒偵字第9667號），及移送併案審理（95年度毒偵字第1319
號），合議庭裁定由受命法官獨任依簡式審判程序審理，本院判
決如下：
    主  文
乙○○連續施用第一級毒品，累犯，處有期徒刑捌月。
    事  實
一、乙○○前因偽造文書案件，經本院以民國93年度簡字第4774
    號判決判處有期徒刑3 月確定，於94年6 月10日縮刑期滿執
    行完畢。又於92年間因2 犯施用毒品案件，經本院裁定送勒
    戒處所觀察、勒戒後，認有繼續施用毒品之傾向，再以92年
    度毒聲字第5897號裁定送強制戒治，於93年9 月25日期滿執
    行完畢。詎其仍不知悔改，明知海洛因業經公告為毒品危害
    防制條例第2 條第2 項第1 款之第一級毒品，不得非法持有
    、施用，竟仍基於施用第一級毒品海洛因之概括故意，分別
    於上開強制戒治執行完畢釋放後5 年內之94年10月21日18
    時28分即為警第1 次採尿之時前48小時內之某時、94年12
    月25日17時8 分許即為警第2 次採尿之時起回溯24小時內之
    某時，均於伊綽號「時鐘」之朋友位於高雄市○○○路附近
    之住處，均以針筒注射方式連續施用第一級毒品海洛因2 次
    ，嗣先後於下列時地為警查獲：94年10月21日在高雄市前
    鎮區○○○路29巷12號前，因行跡可疑為警臨檢盤查，經警
    調查並得其同意採集尿液送驗後，乃呈第一級毒品海洛因陽
    性反應，而發現上開第1 次施用毒品犯行。嗣因另涉竊盜
    案件，為警於94年12月25循線查獲，經調查後得其同意採集
    尿液送驗後，亦呈第一級毒品海洛因陽性反應，因而發現上
    開第2次施用毒品犯行。
二、案經高雄市政府警察局苓雅分局移送臺灣高雄地方法院檢察
    署檢察官偵查起訴及移送併案審理。
    理  由
一、本件被告乙○○所犯係死刑、無期徒刑、最輕本刑為3年以
    上有期徒刑以外之罪，其於準備程序就前揭被訴事實為有罪
    之陳述，經受命法官告知簡式審判程序之旨，並聽取其與公
    訴人之意見後，本院認無不得或不宜改依簡式審判程序進行
    之情形，爰依刑事訴訟法第273條之1第1項、第284條之1，
    合議庭裁定由受命法官獨任進行簡式審判程序，合先敘明。
二、上開犯罪事實，業據被告於本院審理中坦承不諱，且被告2
    次到案後同意為警採集送驗之尿液（送驗代碼分別為：F949
    17、872） ，經分別送高雄市立凱旋醫院及台灣檢驗科技股
    份有限公司以氣相層析質譜儀分析（GC/MS） 方法檢驗結果
    ，均係呈嗎啡陽性反應，分別有該院及該公司94年10月31日
    、95年1 月9 日濫用藥物尿液檢驗報告書及尿液採證代碼對
    照表各2 紙附卷可稽（見94年毒偵9667卷第13、14頁、併案
    警卷第5 、6 頁）。而人體投與海洛因後，迅速水解轉變為
    嗎啡，再循嗎啡之代謝途徑，排出體外，50% 以上於8 小時
    內，自尿中排出，90% 於24小時內，自尿中排出等情，業據
    行政院衛生署藥物食品檢驗局以藥檢壹字第056954號函闡
    釋明確。又若以氣相層析質譜儀法（GC/MS） 作藥物及其代
    謝產物之定性及定量分析，幾乎不會有偽陽性反應產生，亦
    經臺北榮民總醫院83年4 月7 日以83北總內字第3059號函釋
    明確。是被告自白其施用海洛因之事實，乃與前揭檢驗報告
    相符，其犯行堪予認定。
三、而被告前因施用毒品案件，經本院裁定送勒戒處所觀察、勒
    戒後，因有繼續施用毒品之傾向，再裁定令入戒治處所施以
    強制戒治，嗣於93年9 月25日戒治期滿執行完畢等情，有臺
    灣高等法院被告前案紀錄表附卷可參，其於強制戒治執行完
    畢釋放後，5 年內再犯本件施用第一級毒品罪，依毒品危害
    防制條例第23條第2 項規定，應依法追訴論科。
四、按海洛因屬毒品危害防制條例第2 條第2 項第1 款所規定之
    第一級毒品，核被告所為，係犯毒品危害防制條例第10條第
    1 項施用第一級毒品罪。被告持有第一級毒品之低度行為，
    為施用第一級毒品之高度行為所吸收，不另論罪。又被告於
    先後2 次施用第一級毒品之犯行，時間緊接、手法相同，觸
    犯構成要件相同之罪名，顯係基於概括犯意為之，為連續犯
    ，依刑法第56條規定應以一罪論，並加重其刑。公訴人雖未
    就被告第2 次施用毒品犯行起訴，然此部分與被告第1 次施
    用毒品犯行（即公訴人起訴部分）既有連續犯之裁判上1 罪
    關係，且經檢察官移送併案審理，本院自得加以審判。又被
    告前於94年間因偽造文書案件，經法院判處徒刑後，於94年
    6 月10日執行完畢，有臺灣高等法院被告前案紀錄表乙份在
    卷可稽，其於上開徒刑執行完畢後，5 年以內再犯有期徒刑
    以上之本罪，為累犯，依法應加重其刑，並遞加重之。爰審
    酌被告因施用毒品案件，屢經觀察勒戒、強制戒治及法院多
    次判決後，仍未戒絕毒品，顯見其戒毒意志不堅，惟念其施
    用毒品乃自戕一己健康，尚未危害他人，且犯後坦承犯行、
    態度良好等一切情狀，量處如主文所示之刑。
據上論斷，應依刑事訴訟法第273 條之1 第1 項、第299 條第1
項前段，毒品危害防制條例第10條第1 項，刑法第11條前段、第
56 條 、第47條，判決如主文。
本案經檢察官甲○○到庭執行職務。
中    華    民    國    95    年    4     月    19    日
                  刑事第七庭    法  官  蔡川富
以上正本證明與原本無異。
如不服本判決，應於收受送達後10日內向本院提出上訴書狀。
中    華    民    國    95    年    4     月    19    日
                                 書記官 林淑蓮
附錄本案論罪法條：
毒品危害防制條例第10條
施用第一級毒品者，處6月以上5年以下有期徒刑。
施用第二級毒品者，處3年以下有期徒刑。


司法院資訊處製作；財團法人民間司法改革基金會備份。
